【裁判字號】    98,審易,405
【裁判日期】    980731
【裁判案由】    傷害
【裁判全文】
臺灣新竹地方法院刑事判決             98年度審易字第405號
公  訴  人  臺灣新竹地方法院檢察署檢察官
被      告  乙○○
            丙○○
            己○○○
            戊○○
            甲○○
            丁○○
                    國民
上列被告等因傷害案件，經檢察官提起公訴（98年度調偵字第81
號），本院並判決如下：
    主  文
本件公訴不受理。
    理  由
一、按告訴乃論之罪，告訴人於第一審辯論終結前得撤回其告訴
    ，又告訴經撤回者，應諭知不受理之判決，並得不經言詞辯
    論為之，刑事訴訟法第238條第1項、第303條第3 款、第307
    條分別定有明文。
二、本件公訴意旨略以：被告乙○○與被告丙○○及被告甲○○
    為兄弟關係，被告己○○○、被告戊○○為丙○○之妻女，
    被告丁○○為甲○○之妻，其等因家產糾紛素有嫌隙。民國
    97年4 月4 日上午10時30分許，在新竹縣新豐鄉埔和村186
    之2 號乙○○住處內，因丁○○欲探視其公公陳海時為戊○○所拒，遂與戊○○、己○○○等人發生爭執，詎被告乙○○、丙○○、己○○○、戊○○基於傷害之犯意聯絡，分持
    鐵棍、拖把及木棍毆打告訴人丁○○臉部及身體各處，致丁○○受有臉部擦傷、左前臂瘀傷、左小腿挫傷之傷害；在屋
    外之被告甲○○為制止乙○○等人上開行為，亦基於傷害之
    犯意，持木棍毆打告訴人乙○○、丙○○、己○○○、戊○○，雙方進而相互毆打，在旁之被告丁○○旋亦與甲○○基
    於共同傷害之犯意及行為分擔，隨手撿拾地上斷裂之拖把柄
    ，以徒手及持拖把柄之方式加入甲○○共同毆打告訴人己○○○、戊○○。乙○○因此受有右手挫瘀傷之傷害；己○○○因此受有右小腿挫傷之傷害；戊○○因此受有背部挫傷、
    左手挫傷及瘀傷之傷害；甲○○因此受有雙手挫瘀傷之傷害
    ，丙○○則未受傷。因認被告乙○○、丙○○、己○○○、
    戊○○、甲○○、丁○○均涉犯刑法第277 條第1 項之普通
    傷害罪嫌等語。
三、被告6人所犯傷害犯行，依刑法第287條前段之規定，須告訴
    乃論。茲經被告6 人於本院進行調解後，雙方業已達成和解
    ，被告6人各自具狀撤回其告訴，有刑事聲請撤回告訴狀6份
    附卷可參，依照首開說明，本件爰不經言詞辯論，逕為諭知
    不受理之判決。
四、據上論斷，應依刑事訴訟法第303 條第3 款、第307 條，判
    決如主文。
中    華    民    國    98    年    7     月    31    日
                        刑事第九庭  法  官  魏瑞紅
以上正本證明與原本無異。
如不服本判決應於收受本判決後10日內向本院提出上訴書狀，上
訴書狀應敘述具體理由。上訴書狀未敘述上訴理由者，應於上訴
期間屆滿後20日內補提理由書狀於本院 (均須按他造當事人之人
數附繕本 )「切勿逕送上級法院」。
中    華    民    國    98    年    7     月    31    日
                                    書記官  吳月華


司法院資訊處製作；財團法人民間司法改革基金會備份。
